臺灣臺中地方法院刑事判決　　　　　　　　　　　　九十二年度交易字第六七九號
　　公　訴　人　臺灣臺中地方法院檢察署檢察官
　　被　　　告　甲○○
右列被告因過失傷害案件，經檢察官聲請簡易判決處刑（九十二年度偵字第一九八九
０號），經台中簡易庭移
    主  文
甲○○因過失傷害人，致重傷，處有期徒刑柒月。
    事  實
一、甲○○於民國九十二年七月一日七時三十五分許，騎乘車號ＨＦ九ˍ九六一號重
    型機車，沿台中縣大里市○○路由北向南方向行進，途經該中興路一段與塗城路
    口前時，本應注意車輛行車，起步前應顯示方向燈，注意前後左右有無障礙或車
    輛行人，並應讓行進中之車輛行人優先通行，且應注意駕駛人駕駛汽車（含機車
    ），應遵守道路路交通標誌、標線、號誌之指示。而依當時情況又無不能注意情
    事。詎竟疏未注意上開規定，而在路口前方因欲左轉，並未將機車駛至左轉待轉
    區即於綠燈時由路旁起步並穿越機車停等區貿然左轉，適逢乙○○騎乘車號ＧＸ
    二ˍ九六０號重型機沿中興路一段同向行駛，途經上揭交岔路時，因防範不及而
    發生碰撞，致乙○○人車倒地後，受有左眼球破裂、左眼瞼撕裂傷之傷害；旋經
    送醫治療，醫師仍判定左眼已無視力屬永久失明即視能毀敗之重傷害。甲○○於
    肇事後，即由路人報案，自己則留於現場，於犯罪偵查機關未發覺前，自首而接
    受裁判。
二、案經被害人乙○○訴由台中縣警察局霧峰分局報請台灣台中地方法院檢察署檢察
    官偵查起訴。
    理  由
一、訊據被告甲○○固坦承伊未依標線之指示於機車待轉區左轉而自機車停等區左轉
    ，惟辯稱：伊係待左轉專用燈亮起後始左轉，伊左轉前有向後看但未看到告訴人
    之機車云云，惟查被告於右揭時地駕車發生車禍致乙○○受有重傷之事實，業據
    告訴人乙○○指訴甚詳，並有道路交通事故調查報告表（一）、（二）、交通事
    故現場圖各乙份、談話紀錄表二份及診斷證明書一紙在卷可稽。而依被告於事故
    發生當天於警局所做之談話紀錄表中係稱：當時號誌不清楚等語，此談話紀錄表
    並經警提示予被告後，經被告親自簽名、捺指印。衡情被告若要橫越馬路，當會
    先看清路口號誌再前行，其稱「號誌不清楚」，可能係因違反號誌之推諉之詞，
    亦可能因注意力不集中而真的未注意燈號，但若伊係於左轉專用燈亮起時始左轉
    ，則車禍既係告訴人未遵燈號自後追撞而引起，被告當會告訴在場警員當時之燈
    號，以釐清責任，而不會稱「不清楚」，故被告後來辯稱：伊確為左轉綠燈時左
    轉云云尚難遽採。而當地道路平直，被告若有留意讓行進中之車輛優先通行，當
    不可能看不到告訴人之機車，且依機車停等區內已有機車刮地痕，而該機車刮地
    痕及機車停等區○○○路○段二二九號均甚近，被告應係一起駛入機車停等區即
    發生車禍，被告應有未讓行進中之車輛優先通行之情形，且依被告係遭告訴人機
    車撞及左後方，故被告明顯有左轉之情。按行車應注意：起步前應顯示方向燈，
    注意前後左右有無障礙或車輛行人，並應讓行進中之車輛行人優先通行，且應注
    意駕駛人駕駛汽車（含機車），應遵守道路路交通標誌、標線、號誌之指示。道
    路交通安全規則第八十九條第一項第六款定有明文。被告對上開規定本應注意及
    之，而依當時情況又無不能注意之情形，被告竟未留意燈號及機車待轉區之標誌
    ，自停等區直接左轉，其有過失甚為顯然。被告於路旁跨越停等區左轉，實為在
    道路中行駛之告訴人所難防範，且依被告機車倒地後之刮地痕方向，亦可看出被
    告機車行向，而告訴人始終均稱：伊為綠燈直行，故應以告訴人所稱較可採信。
    況本件經送請台灣省台中縣區車輛行車事故鑑定委員會鑑定結果，亦認被告有違
    「起步應注意前後左右有無車輛並應讓行進中之車輛先行」之規定，有鑑定意見
    書可稽，益證被告之行為有過失，被告所辯均無足採。被害人因本件車禍受傷，
    與被告之過失行為間並有相當因果關係。罪證明確，被告過失犯行洵堪認定。
二、核被告所為，係犯刑法第二百八十四條第一項後段之過失傷害致重傷罪。又被告
    於肇事後即由路人報案自己則留於現場接受偵訊並坦承肇事，有警詢筆錄及車禍
    案件報告書在卷可按，為對於未發覺之罪自首而接受裁判，應依法減輕其刑。爰
    審酌被告之過失程度、所生之危害，且被告尚未與被害人達成民事和解賠償等一
    切情狀，判處如主文所示之刑，以資懲儆。
三、依刑事訴訟法第四百五十二條、第二百七十三條之一第一項、第二百九十九條第
    一項前段，刑法第二百八十四條第一項後段、第六十二條前段，罰金罰鍰提高標
    準條例第一條前段，判決如主文。
本案經檢察官丙○○到庭執行職務。
中      華      民      國      九十三      年      五    月    十九    日
                                臺灣臺中地方法院交通法庭
                                        法  官  王靜秋
右正本證明與原本無異。
如不服本判決，應於送達後十日內向本院提出上訴狀（須附繕本），上訴於台灣高等
法院台中分院。
中      華      民      國      九十三      年      五    月    十九    日
                                        書記官
附錄論罪科刑法條
刑法第二百八十四條第二項
    從事業務之人，因業務上之過失傷害人者，處一年以下有期徒刑、拘役或一千元
  以下罰金，致重傷者，處三年以下有期徒刑、拘役或二千元以下罰金。
